【裁判字號】    92,易,1603
【裁判日期】    920723
【裁判案由】    竊盜等
【裁判全文】
臺灣高雄地方法院刑事判決                        九十二年度易字第一六三號
    公  訴  人  臺灣高雄地方法院檢察署檢察官
    被      告  乙○○○
右列被告因竊盜等案件，經檢察官提起公訴（九十二年度偵字第一二三三一號），本
院判決如左：
    主  文
乙○○○攜帶兇器、毀越門扇竊盜，累犯，處有期徒刑拾月；扣案之大型一字型螺絲
起子壹支、Ｔ型螺絲起子壹支、鐵絲剪壹支、壓克力條壹支，均沒收。又依法逮捕之
人脫逃，累犯，處有期徒刑參月。應執行有期徒刑壹年；扣案之大型一字型螺絲起子
壹支、Ｔ型螺絲起子壹支、鐵絲剪壹支、壓克力條壹支，均沒收。
    事  實
一、乙○○○前因竊盜案件，經臺灣高等法院高雄分院判處有期徒刑一年六月確定，
    於民國九十年十一月八日縮刑期滿執行完畢；又因竊盜案件，經臺灣高雄地方法
    院判處有期徒刑七月確定，甫於九十二年三月二十日執行完畢。詎猶不知悛悔，
    復意圖為自己不法之所有，於九十二年六月七日凌晨三時三十分許，攜帶其所有
    客觀上足供兇器使用之大型一字型螺絲起子一支、Ｔ型螺絲起子一支、鐵絲剪一
    支、壓克力條一支，前往位於高雄縣大寮鄉○○村○○街、夜間未有人居住之「
    保安宮」，以前開大型一字型螺絲起子破壞「保生宮」側後門構成門扇一部分之
    喇叭鎖後，自該門扇踰越侵入（侵害居住自由部分未經告訴），再以前開壓克力
    條沾黏口香糖放入功德箱內，竊取功德箱內之香油錢共計新台幣（下同）七千八
    百元（計有百元鈔票七十六張，二百元鈔票一張），得手後，適為甲○○發現，
    而偕同附近村民一同圍捕並報警查獲，同時扣得前開大型一字型螺絲起子一支、
    Ｔ型螺絲起子一支、鐵絲剪一支、壓克力條一支。乙○○○因涉嫌前開竊盜案件
    遭警方以現行犯逮捕後，經留置於高雄縣警察局林園分局大寮分駐所內，為依刑
    事訴訟法規定而逮捕之犯罪嫌疑人，竟另起脫逃之犯意，於同日上午六時許，在
    大寮分駐所內，利用員警忙於製作他人筆錄不注意之際，以其所有放置於褲內之
    鑰匙圈鐵絲打開手銬戒具而脫逃。嗣於九十二年六月十日凌晨一時許，為警在高
    雄縣大寮鄉○○村○○○路永福旅社查獲。
二、案經高雄縣警察局林園分局報請臺灣高雄地方法院檢察署檢察官偵查起訴。
    理  由
一、右揭事實，迭經被告乙○○○於警、偵訊及本院審理中坦承不諱，核與被害人甲
    ○○指述及證人即大寮分駐所員警呂中正、歐金池證述情節相符，並有大型一字
    型螺絲起子一支、Ｔ型螺絲起子一支、鐵絲剪一支、壓克力條一支扣案及高雄縣
    政府警察局林園分局大寮分駐所扣押筆錄、高雄縣政府警察局林園分局贓物認領
    收據各一紙、照片六張附卷可稽，足認被告之自白與事實相符，洵堪採為論罪科
    刑之依據。事證明確，被告犯行，應堪認定。
二、按刑法第三百二十一條第一項第三款之攜帶兇器竊盜罪，係以行為人攜帶兇器竊
    盜為其加重條件，此所謂兇器，其種類並無限制，凡客觀上足對人之生命、身體
    、安全構成威脅，具有危險性之兇器均屬之，且祇須行竊時攜帶此種具有危險性
    之兇器為已足，並不以攜帶之初有行兇之意圖為必要，最高法院七十九年台上字
    第五二五三號判例可資參照。次查，被告於行竊時所攜帶之大型一字型螺絲起子
    一支、Ｔ型螺絲起子一支、鐵絲剪一支、壓克力條一支，質地堅硬，有持以行兇
    之可能，客觀上足認對人之身體、生命具危險性，顯可供兇器使用；而被告毀壞
    構成門扇一部分之喇叭鎖並踰越之，則屬毀越門扇之行為。是核被告所為，係犯
    刑法第三百二十一條第一項第二款、第三款之攜帶兇器、毀越門扇竊盜罪及刑法
    第一百六十一條第一項之脫逃罪。公訴人認被告所為，係犯刑法第三百二十一條
    第一項第三款之攜帶兇器竊盜罪，尚有未洽。又被告所犯上開二罪，犯意各別，
    行為互殊，應予分論併罰。又查，被告前因竊盜案件，經臺灣高等法院高雄分院
    判處有期徒刑一年六月確定，於九十年十一月八日縮刑期滿執行完畢；又因竊盜
    案件，經臺灣高雄地方法院判處有期徒刑七月確定，於九十二年三月二十日執行
    完畢等情，有臺灣高等法院被告全國前案紀錄表及刑案資料查註紀錄表各一份在
    卷可參，其受有期徒刑之執行完畢，五年以內再犯有期徒刑以上之竊盜及脫逃罪
    ，為累犯，均應依刑法第四十七條規定加重其刑。爰審酌被告正值青年，不知自
    食其力，竟利用夜間攜帶兇器毀越門扇竊盜，嚴重破壞社會風氣，且其前已有多
    次因竊盜案件經法院判刑確定入監服刑之紀錄，最近一次更甫於九十二年三月二
    十日執行完畢，有臺灣高等法院被告全國前案紀錄表及刑案資料查註紀錄表各一
    份在卷可佐，竟於出獄後旋即再犯本件竊盜犯行，顯見其尚不知悔悟，且於遭警
逮捕後，復利用警方不注意之際脫逃，行為誠屬不該，惟念其犯後坦承犯行，態
    度尚稱良好等一切情狀，各量處如主文所示之刑，並定其應執行之刑，以資懲戒
    。又扣案之大型一字型螺絲起子一支、壓克力條一支，為被告所有，供犯罪所用
    之物；扣案之Ｔ型螺絲起子一支、鐵絲剪一支，係被告所有，供犯罪預備之物，
    業經被告供承在卷，爰均依刑法第三十八條第一項第二款併予宣告沒收之。至被
    告用以打開手銬之鑰匙圈鐵絲，已經被告丟棄而滅失一節，亦經被告供述明確，
    爰不併予宣告沒收之，附此敘明。
三、至移送併辦意旨另以：被告於九十一年七月二十四日晚間九時許，在高雄縣大寮
    鄉○○村○○路五十八之二十八號前，竊取謝宏偉所有之車號ＷＯ—八八三六號
    自小客車，因認被告涉有刑法第三百二十條第一項之竊盜罪嫌而移送併案審理；
    惟檢察官移送併辦部分之犯罪時間為九十一年七月二十四日，距本件犯罪時間之
    九十二年六月七日，相距已有十一月之久，被告並否認有為移送併辦部分之犯罪
    事實，實難認移送併辦部分與本案有何連續犯之裁判上一罪關係，本院無從併予
    審理，爰退回原檢察官另為妥適之處理。
據上論斷，應依刑事訴訟法第二百九十九條第一項前段，刑法第一百六十一條第一項
、第三百二十一條第一項第二款、第三款、第四十七條、第五十一條第五款、第三十
八條第一項第二款，判決如主文。
本案經檢察官陳碧霞到庭執行職務。
中      華      民      國    九十二    年      七      月    二十三    日
                                  臺灣高雄地方法院刑事庭
                                      法  官    曾  淑  娟
右正本證明與原本無異。
如不服本判決，應於判決送達後十日內，向本院提出上訴狀。
                                      書記官    呂  怜  勳
中      華      民      國    九十二    年      七      月    二十三    日
附錄本判決論罪科刑法條：
中華民國刑法第三百二十一條
犯竊盜罪而有左列情形之一者，處六月以上、五年以下有期徒刑：
一  於夜間侵入住宅或有人居住之建築物、船艦或隱匿其內而犯之者。
二  毀越門扇、牆垣或其他安全設備而犯之者。
三  攜帶兇器而犯之者。
四  結夥三人以上而犯之者。
五  乘火災、水災或其他災害之際而犯之者。
六  在車站或埠頭而犯之者。
前項之未遂犯罰之。
中華民國刑法第一百六十一條第一項
依法逮捕、拘禁之人脫逃者，處一年以下有期徒刑。


司法院資訊處製作；財團法人民間司法改革基金會備份。
